【裁判字號】    88,交易,670
【裁判日期】    890126
【裁判案由】    過失傷害
【裁判全文】
臺灣臺中地方法院刑事判決                        八十八年度交易字第六七０號
    公  訴  人  臺灣台中地方法院檢察署檢察官
    被      告  甲○○
右列被告因過失傷害案件，經檢察官提起公訴（八十八度偵字第二一九八二號），本
院判決如左：
    主  文
甲○○因過失傷害人，處有期徒刑貳月，如易科罰金，以參佰元折算壹日。
    事  實
一、甲○○於民國八十八年七月十九日晚上九時四十分許，騎乘車牌號碼ＴＦＭ─三
    二八號機車，在台中市○○街行駛，至立德街二十三巷巷口之無號誌交岔路口時
    ，應注意減速慢行，並隨時採取必要之安全措施，且依當時情形，又無不能注意
    之情形，竟疏於注意，適有乙○○騎乘機車自立德街二十三巷欲左轉立德街，亦
    疏未注意車前狀況及汽車行駛至交岔路口，轉彎車應讓直行車先行之規定，致二
    車發生碰撞，乙○○因而受左小腿翻裂傷之傷害。
二、案經乙○○訴請臺灣台中地方法院檢察署檢察官偵查起訴。
    理  由
一、訊據被告甲○○矢口否認右開過失傷害犯行，辯稱：是告訴人乙○○突然從巷子
    口出來所致，雙方均有過失云云。然查右揭事實業據告訴人於歷次偵、審中指訴
    歷歷，並有肇事現場照片四張及告訴人受傷之診斷證明書一紙附卷可稽。按汽車
    行駛時，駕駛人行經無號誌之交叉路口，應減速慢行，作隨時停車之準備，道路
    交通安全規則第九十三條第一項第四款定有明文。被告駕車自應注意上述道路交
    通安全規定，且依上開卷附現場照片所示，其肇事當時客觀狀況，顯非不能注意
    ，詎其竟疏不注意為之，以致肇事，使告訴人受傷，被告顯有過失。至告訴人雖
    指稱其左大腿遭被告車強烈撞擊，足見被告係逆向行駛云云，然此為被告所否認
    ，而觀諸卷附告訴人受傷之診斷證明書所載，其係受有左小腿翻裂傷之傷害，此
    與告訴人指稱左大腿遭撞擊之事實顯不相符。此外，告訴人並無舉實證憑以證明
    被告有逆向行駛之事實，其前揭指證即無足採。又綜合上情可知，告訴人應有疏
    未注意車前狀況及轉彎車未讓直行車先行之過失，然此究無得解免於被告應負過
    失之責，足徵被告前揭所辯，亦不足採。又被告之過失行為與告訴人之受傷間，
    具有相當因果關係。從而，本件事證至臻明確，被告犯行洵堪認定。
二、核被告所為係犯刑法第二百八十四條第一項前段過失傷害罪。爰審酌被告過失之
    程度，犯罪後未能坦承全部犯行，且迄今尚未與被害人達成和解取得被害人諒解
    ，及被害人所受之傷害等一切情狀，量處如主文所示之刑，並定易科罰金之折算
    標準，以示懲儆。
據上論斷，應依刑事訴訟法第二百九十九條第一項前段、刑法第二百八十四條第一項
前段、第四十一條、罰金罰鍰提高標準條例第一條前段、第二條判決如主文。
中      華      民      國    八十九    年      一      月  二十六    日
                                      臺灣臺中地方法院交通法庭
                                          法  官  呂  明  坤
右正本證明與原本無異。
如不服本判決，應於判決送達後十日內，向本院提出上訴狀（需附繕本），上訴於
臺灣高等法院臺中分院。
                                          書記官
中      華      民      國    八十九    年      一      月  二十六    日
附錄本案論罪科刑法條全文
刑法第二百八十四條第一項：因過失傷害人者，處六月以下有期徒刑，拘役或五百元
                          以下罰金，致重傷者，處一年以下有期徒刑，拘役或五
                          百元以下罰金。


司法院資訊處製作；財團法人民間司法改革基金會備份。
